Minutes et répertoires du notaire François RAHAULT, 23 février 1734 - 28 mars 1740 (étude XXXV)
Archives nationales
- Minutes de François RAHAULT, 1734 - 1740; MC/ET/XXXV/598 - MC/ET/XXXV/621
  - Minutes. 1738, juillet - 1738, septembre, juillet 1738 - septembre 1738; MC/ET/XXXV/611
    - DELOUX de SAVIGAC (Louis) Maître de dessin Rue Saint-André des Arts § Inventaire après décès d'un tiers .., 28 juillet 1738; MC/ET/XXXV/611
      inventaire; Deloux de Savigac, Louis
    - DÈHECQ (Simon Michel) Maître Horloger Rue des Cordeliers. § Inventaire après décès d'un tiers .., 28 juillet 1738; MC/ET/XXXV/611
      inventaire; Dèhecq, Simon Michel
    - JOUBART (Pierre Joseph) Maître menuisier; Rue Saint-Nicolas § Consentement .., 3 août 1738; MC/ET/XXXV/611
      Joubart, Pierre Joseph
    - Contrat de mise en apprentissage, pour 5 ans, de Jean-Baptiste Hubert, âgé de 13 ans, chez Germain-François Supligeaux, sans deniers déboursés., 4 septembre 1738; MC/ET/XXXV/611
      contrat d'apprentissage; Hubert, Jean-Baptiste; Supligeaux, Germain François; sculpteur
    - Contrat de mise en apprentissage pour 5 ans, entre Jean-Baptiste Hubert, âgé de 13 ans, et Germain-François Supligeaux, maître sculpteur, sans deniers déboursés., 4 septembre 1738; MC/ET/XXXV/611
    - Quittance donnée par la veuve de Jacques Demarne, architecte, rue Saint-Jacques-du-Haut-Pas., 17 septembre 1738; MC/ET/XXXV/611
      quittance; Demarne, Jacques; architecte
  - Minutes. 1738, octobre - 1738, décembre, octobre 1738 - décembre 1738; MC/ET/XXXV/612
    - Inventaire après décès de Marie-Catherine Legras, femme de Charles-Edmé Belot, avocat au Parlement, estimé par Pierre Clere, graveur., 10 octobre 1738; MC/ET/XXXV/612
      Estampes: cabinet du roi, plusieurs Watteau, Laneret etc...
      [Bibliothèque, 7 feuillets].
      Autres dépouillement(s):
      Fichier Bibliothèques.
      inventaire après décès; Belot, Charles Edmé; Clere, Pierre; Legras, Marie Catherine; avocat au parlement (Ancien Régime); graveur
    - Arnoult (Philippe François) maître marbrier à Paris § Comparutions, 16 octobre 1738; MC/ET/XXXV/612
      Arnoult, Philippe François
    - Maucomble (Charles) marchand potier d'étain sous les piliers des potiers d'étain § Constitution à .., 17 octobre 1738; MC/ET/XXXV/612
      constitution de rente; Maucomble, Charles
    - Arnoult (Philippe François) maître marbrier rue de Meslay § obligation, 6 novembre 1738; MC/ET/XXXV/612
      obligation; Arnoult, Philippe François
    - Gaucher (François), marchand orfèvre, rue de la Fromagerie § Mariage de la fille de .., 16 novembre 1738; MC/ET/XXXV/612
      contrat de mariage; Gaucher, François
    - Jacob (Guillaume), marchand orfèvre joaillier du roi, rue de Gesvres § Mariage de .., 16 novembre 1738; MC/ET/XXXV/612
      contrat de mariage; Jacob, Guillaume
    - Mavré (Charles), peintre, rue de la grande Truanderie § désistement, 20 novembre 1738; MC/ET/XXXV/612
      Mavré, Charles
    - Poussin (Nicolas) marchand tapissier rue de la Tonnellerie § quittance, 21 novembre 1738; MC/ET/XXXV/612
      quittance; Poussin, Nicolas
    - Derigoin (Louis), maître et marchand orfèvre, rue de la Fromagerie § Alloué, 25 novembre 1738; MC/ET/XXXV/612
      contrat de travail; Derigoin, Louis
    - Orfèvre (alloué) § Contrat pour 5 ans entre Jean François Treneau, fils du défunt Jean Baptiste Kreneau, maître orfèvre, et Louis Derigoin, maître orfèvre, logé, nourri et blanchi par son maître. S.d.d., 25 novembre 1738; MC/ET/XXXV/612
    - Obligation et transport par Bonaventure BENOZZI, l'un des comédiens ordinaires du roi, rue Pavée., 7 décembre 1738; MC/ET/XXXV/612
      Théâtre XVIIIe siècle (395 actes), par Valérie Brousselle, Guillaume Nahon, Xenia Pamfilova, v. 1960-2000 (fichier papier entièrement dématérialisé; voir contexte dans le Plan d’orientation général - Notaires de Paris, guides thématiques du Minutier).
      Date de création de la notice: 2003
      obligation; cession; Pavée (rue); Benozzi, Jean-Baptiste Bonaventure (1687?-1754); acteur
    - Mercier (Francois Marie) maître sculpteur rue Saint Martin § Inventaire après décès de -, 31 décembre 1738; MC/ET/XXXV/612
      inventaire; Mercier, Francois Marie
  - Minutes. 1739, janvier - 1739, avril, janvier 1739 - avril 1739; MC/ET/XXXV/613
    - Joly (Jean) maître graveur quai Peletier § Inventaire après décès de la femme de .., 7 janvier 1739; MC/ET/XXXV/613
      inventaire; Joly, Jean
    - Quittance par Joseph-Jean-Gaetan BALLETTI dit Mario, comédien italien du roi., 12 janvier 1739; MC/ET/XXXV/613
      quittance; Balletti dit Mario, Joseph (....-1762); acteur
    - Hinart (Jean Louis) marchand tapissier rue Montmartre § quittance, 12 janvier 1739; MC/ET/XXXV/613
      quittance; Hinart, Jean Louis
    - Quittance de Jeanne-Rose-Guyonne BENOZZI dite Silvia, comédienne italienne ordinaire du roi, rue des Deux Portes. Pièce annexe-Mémoire des meubles vendus à Jeanne-Rose-Guyonne Benozzi., 12 janvier 1739; MC/ET/XXXV/613
      quittance; Deux-Portes (rue des); Benozzi dite Silvia, Jeanne Rose Guyonne (1701-1758); acteur
    - Lequin (Pierre) marchand joaillier rue Greneta § Obligation, 19 janvier 1739; MC/ET/XXXV/613
      obligation; Lequin, Pierre
    - Betancourt (Claude) maître serrurier ordinaire de la duchesse d'Orleans rue des Petits-Champs § bail, 11 février 1739; MC/ET/XXXV/613
      bail; Betancourt, Claude
    - Avice (Thomas) marchand tapissier rue Saint-Thomas du Louvre § quittance, 14 février 1739; MC/ET/XXXV/613
      quittance; Avice, Thomas
    - Obligation de la femme de Joseph-Jean-Gaetan BALLETTI dit Mario, comédien italien du roi, rue des Deux-Portes., 16 février 1739; MC/ET/XXXV/613
      obligation; Deux-Portes (rue des); Balletti dit Mario, Joseph (....-1762); acteur
    - Obligation de Jeanne-Rose-Guyonne BENOZZI dite Silvia, comédienne italienne ordinaire du roi, rue des Deux-Portes., 16 février 1739; MC/ET/XXXV/613
      obligation; Deux-Portes (rue des); Benozzi dite Silvia, Jeanne Rose Guyonne (1701-1758); acteur
    - Estienne (Louis), peintre, à Paris § Transport de la veuve de .., 24 février 1739; MC/ET/XXXV/613
      cession; Estienne, Louis
    - Pepin (Gabriel), marchand orfèvre, rue Mauconseil § Constitution, 14 mars 1739; MC/ET/XXXV/613
      constitution de rente; Pepin, Gabriel
    - Deroussy (Alexandre), marchand orfèvre joaillier, rue de Gesvres § Bail à .., 16 mars 1739; MC/ET/XXXV/613
      bail; Deroussy, Alexandre
    - Poussin (Nicolas) marchand tapissier sous les Piliers de la Tonnellerie § quittance, 20 mars 1739; MC/ET/XXXV/613
    - Firens (Pierre Etienne) maître évantailliste rue Guérin Boisseau § Mariage de .., 15 avril 1739; MC/ET/XXXV/613
      contrat de mariage; Firens, Pierre Etienne
    - Gourdin (Jean) maître menuisier rue de Clery § transport de brevet, 25 avril 1739; MC/ET/XXXV/613
      Gourdin, Jean
    - De Saint Georges (Etienne) maître menuisier à Paris § transport de brevet par la veuve de .., 25 avril 1739; MC/ET/XXXV/613
      De Saint Georges, Etienne
  - Minutes. 1739, mai - 1739, juillet, mai 1739 - juillet 1739; MC/ET/XXXV/614
    - Louvet de Villiers (Louis), marchand orfèvre, rue des Mauvais Garçons § Convention, 12 mai 1739; MC/ET/XXXV/614
      convention; Louvet de Villiers, Louis
    - Devis et marché de maçonnerie pour la construction d'un bâtiment sur une place sise à La Pologne, paroisse de Clichy-la-Garenne., 13 mai 1739; MC/ET/XXXV/614
      devis; marché; Clichy (ancienne commune); Petite-Pologne (hameau)
    - Dardet (Bonaventure), marchand orfèvre bijoutier joaillier, rue Saint-Louis § Obligation, 18 mai 1739; MC/ET/XXXV/614
      obligation; Dardet, Bonaventure
    - Blin (Michel) marchand tapissier Sous les Piliers de la Tonnellerie § Constitution, 30 mai 1739; MC/ET/XXXV/614
      constitution de rente; Blin, Michel
    - Amiot (Jacques) marchand éventailliste § Contribution et quittances des créanciers de .., 17 juin 1739; MC/ET/XXXV/614
      quittance; Amiot, Jacques
    - Leblanc (Jean), marchand orfèvre, place Baudoyer § Notoriété aux dires de .., 18 juin 1739; MC/ET/XXXV/614
      notoriété; Leblancs, Jean
    - Plot (Antoine), marchand orfèvre, rue Saint-Louis § Quittance, 9 juillet 1739; MC/ET/XXXV/614
      quittance; Plot, Antoine
    - Gegé (Charles) maître horloger place Dauphine § Constitution, 18 juillet 1739; MC/ET/XXXV/614
      constitution de rente; Gegé, Charles
    - Bataille (Charles), marchand orfèvre joaillier, rue Montmartre § Bail à .., 22 juillet 1739; MC/ET/XXXV/614
      bail; Bataille, Charles
  - Minutes. 1739, août - 1739, décembre, août 1739 - décembre 1739; MC/ET/XXXV/615
    - Postel (Louis), marchand orfèvre, Pont au Change § Cession et transport d'effets mobiliers, 1er août 1739; MC/ET/XXXV/615
      cession; cession; Postel, Louis
    - DORLAN (Pierre) (feu et fils) Serrurier ordinaire de Monsieur frère du Roi... Rue des Moulins § Réductions de rente .., 5 août 1739; MC/ET/XXXV/615
      Dorlan, Pierre
    - HUGUET (Jacques) maître maçon Rue Saint Denis. § Convention entre héritiers .., 6 août 1739; MC/ET/XXXV/615
      Huguet, Jacques
    - Muidebled (Robert), menuisier des bâtiments du roi et de l'Hôtel-de-Ville, rue Boucheries § Transaction .., 6 août 1739; MC/ET/XXXV/615
      accord; Muidebled, Robert
    - HUGUES (Jean) Maître maçon Paroisse Saint-Nicolas-des-Champs § Transaction .., 6 août 1739; MC/ET/XXXV/615
      accord; Hugues, Jean
    - HUGUES (Jacques) Maître maçon Rue Saint-Denis § Transactions .., 6 août 1739; MC/ET/XXXV/615
      accord; Hugues, Jacques
    - Consentement concernant Claude Duflos, graveur en taille douce, rue des Deux-Portes., 8 août 1739; MC/ET/XXXV/615
      ratification; Deux-Portes (rue des); Duflos, Claude; graveur
    - Contrat de mariage de la fille de Claude Duflos, graveur en taille douce, rue des Deux-Portes., 12 août 1739; MC/ET/XXXV/615
      contrat de mariage; Deux-Portes (rue des); Duflos, Claude; graveur
    - Duflos (Claude) maître graveur en taille douce § Mariage de la fille de -, 12 août 1739; MC/ET/XXXV/615
      contrat de mariage; Duflos, Claude
    - ETIÈNNE (Jean Baptiste) Maître horloger Rue des Boucheries § Mariage de .., 23 août 1739; MC/ET/XXXV/615
      contrat de mariage; Etiènne, Jean Baptiste
    - FAURE (Jean) Maître menuisier Rue Feydeau § Mariage du fils de .., 31 août 1739; MC/ET/XXXV/615
      contrat de mariage; Faure, Jean
    - LELIEVRE (François) Horloger Enclos et paroisse de Saint-Germain-des-Prés § Apprentissage de .., 4 septembre 1739; MC/ET/XXXV/615
      contrat d'apprentissage; Lelievre, François
    - Quittance au roi concernant Etienne Allegrain, peintre ordinaire du roi en son académie, rue Meslée., 6 octobre 1739; MC/ET/XXXV/615
      quittance; Meslay (rue); Allegrain, Etienne (1644?-1736); peintre
    - LEMIRE (Jean François) Maître horloger Rue Saint-Germain-l'Auxerrois § Mariage de la fille de .., 25 octobre 1739; MC/ET/XXXV/615
      contrat de mariage; Lemire, Jean François
    - GAILLARD (Pierre) Horloger Cour des quinze vingt § Consentement .., 26 octobre 1739; MC/ET/XXXV/615
      Gaillard, Pierre
    - HANIQUET (Nicolas) Maître Serrurier Rue Saint Gervais § Notoriété .., 3 novembre 1739; MC/ET/XXXV/615
      Haniquet, Nicolas
    - Quittance et reconnaissance concernant Etienne Allegrain, peintre ordinaire du roi en son académie., 6 novembre 1739; MC/ET/XXXV/615
      quittance; reconnaissance; Allegrain, Etienne (1644?-1736); peintre
    - BETTANCOURT (Claude) Maître Serrurier ordinaire de S.A. la Duchesse d'Orleans Rue du Mail § Bail à loyer -, 16 novembre 1739; MC/ET/XXXV/615
      bail; Bettancourt, Claude
    - FALLEMPIN (Jacques Roland) Marchand Evantailliste Rue Saint Denis § Décharge de pièces .., 14 décembre 1739; MC/ET/XXXV/615
    - MAUCOMBLE (Charles) Potier d'étain Piliers des potiers d'étain § Constitution .., 24 décembre 1739; MC/ET/XXXV/615
    - TONNELLIER (Nicolas Charles) Maître potier d'étain Rue Bourg l'Abbé § Ratification .., 26 décembre 1739; MC/ET/XXXV/615
      Tonnellier, Nicolas Charles
  - Minutes. 1740, janvier - 1740, 28 mars, janvier 1740 - 28 mars 1740; MC/ET/XXXV/616; Document détérioré.
    - Boucher (Mathias), maître menuisier, rue de Gaillon § Inventaire après décès de la femme de .., 5 janvier 1740; MC/ET/XXXV/616
      inventaire après décès; Boucher, Mathias
    - Catherine (Nicolas) menuisier à Chaillot § Mariage de la fille de .., 7 février 1740; MC/ET/XXXV/616
      contrat de mariage; Catherine, Nicolas
    - Fallempin (Jacques Rolland) maître éventailliste rue Saint Denis § décharge, 14 février 1740; MC/ET/XXXV/616
      Fallempin, Jacques Rolland
    - Menuisier (apprentissage) § Contrat pour 6 ans entre Nicolas Bourdon, ouvrier en bas, et Guillaume Santerre, maître menuisier, au profit de Nicolas Bourdon, âgé de 16 ans, fils de Nicolas. Logé, nourri et blanchi, par son maître, sans deniers déboursés., 27 février 1740; MC/ET/XXXV/616
      contrat d'apprentissage; Bourdon, père, Nicolas; Santerre, Guillaume; Bourdon, fils, Nicolas
    - Santerre (Guillaume), maître menuisier, rue Thévenot § Brevet d'apprentissage, 27 février 1740; MC/ET/XXXV/616
      contrat d'apprentissage; Santerre, Guillaume
    - Cochois (Jacques Richard) architecte juré expert rue Saint Denis § Mainlevée, 28 mars 1740; MC/ET/XXXV/616
      Cochois, Jacques Richard
  - Minutes (actes imparfaits). 1734 - 1740, MC/ET/XXXV/617; Document détérioré.
    acte imparfait
    - Avisse (Jacques) maître menuisier rue Poissonnerie § Obligation, 8 février 1735; MC/ET/XXXV/617
      obligation; Avisse, Jacques
    - Dubois (Jean Baptiste) maçon rue des Vieilles Thuileries § désistement et abandonnement; (acte imparfait), 8 juin 1735; MC/ET/XXXV/617
    - Des maisons (dit) (Jean Nicolas) maître maçon rue Neuve Saint Martin § quittance, 5 juin 1737; MC/ET/XXXV/617
      quittance; Des Maisons, Jean Nicolas
    - Transport concernant le sieur Pelletier, sculpteur des bâtiments du roi, grande rue du Faubourg Saint-Denis., 23 juin 1737; MC/ET/XXXV/617
      Acte imparfait.
      cession; Faubourg-Saint-Denis (rue du); Pelletier (M.); sculpteur
    - Desgranges (Georges), compagnon peintre, rue Troussevache § Mariage de .. (acte imparfait), 24 juin 1739; MC/ET/XXXV/617
      contrat de mariage; Desgranges, Georges
  - Minutes (constitutions de rentes publiques). 1734, MC/ET/XXXV/618; Document détérioré.
    Édit de novembre 1733, tontines avec baptistaires.
    constitution de rente
    - Maucomble (Mathieu) marchand potier d'étain rue de la Cossonnerie § Constitution, 20 octobre 1734; MC/ET/XXXV/618
      constitution de rente; Maucomble, Mathieu
  - Minutes (constitutions de rentes publiques). 1734, MC/ET/XXXV/619
    - Marin (Pierre) maître serrurier rue Mondétour § Constitution viagère (avec extrait baptistaire de la fille de ..), 24 juillet 1734; MC/ET/XXXV/619
  - Minutes (constitutions de rentes publiques). 1735 - 1736, MC/ET/XXXV/620
    Édit de novembre 1734, tontines avec baptistaires.
    - Goverel (Daniel), marchand orfèvre joaillier de la reine, place Dauphine § Rente viagère, 16 janvier 1736; MC/ET/XXXV/620
      constitution de rente; Goverel, Daniel
    - Maucomble (Mathieu), marchand potier d'étain, sous les Piliers des Halles § Constitution viagère, 11 juillet 1736; MC/ET/XXXV/620
      Maucomble, Mathieu
  - Minutes (constitutions de rentes publiques). 1735 - 1736, MC/ET/XXXV/621
    - Goverel (Daniel), marchand orfèvre joaillier de la reine, place Dauphine § Constitution viagère, 22 novembre 1735; MC/ET/XXXV/621
      Goverel, Daniel
- Répertoire(s) de François RAHAULT, 10 octobre 1710 - 1766; MC/RE/XXXV/11 - MC/RE/XXXV/12
  - Répertoire. 1710, 10 octobre - 1739, décembre, 10 octobre 1710 - décembre 1739; MC/RE/XXXV/11
    Répertoire des notaires Gabriel Mesnil (10 octobre 1710-22 février 1734), François Rahault (23 février 1734-31 décembre 1739).
    Informations concernant le classement et la cotation:
    Le niveau inférieur de description, quand il existe, correspond aux mentions d'actes contenues dans le répertoire. Parmi celles-ci, certaines peuvent y être décrites, de manière plus ou moins détaillée. Pour consulter l'acte proprement dit, il convient de rechercher la cote au niveau des articles (registre ou liasse) des minutes du notaire (cote de type 'MC/ET').
  - Répertoire. 1740, 5 janvier - 1766, 5 janvier 1740 - 1766; MC/RE/XXXV/12
    Répertoire des notaires François Rahault ( 5 janvier-28 mars 1740), René Baron (2 avril 1740-24 octobre 1762), Jean Fourcault de Pavant (30 octobre 1762-31 décembre 1766).